【裁判字號】    95,交聲,637
【裁判日期】    951124
【裁判案由】    聲明異議
【裁判全文】
臺灣臺南地方法院交通事件裁定         95年度交聲字第637號
原處分機關  交通部公路總局嘉義區監理所麻豆監理站
異議人即受
處分人      甲○○
上列受處分人因違反道路交通管理處罰條例案件，對於交通部公
路總局嘉義區監理所麻豆監理站，民國95年5月29日所為之裁決
處分（處分案號：麻監裁罰字第裁75-B00000000號），聲明異議
，本院裁定如下：
      主文
原處分撤銷。
甲○○不罰。
      理由
一、原處分意旨略以：異議人即受處分人甲○○（下稱異議人）
    所有車牌號碼TJ-0705號自用小客車，於民國95年4月28日上
    午12時30分許，經人駕駛停放於高雄市○○○路劃有紅色禁
    止臨時停車標線處。經高雄市政府警察局交通大隊員警予以
    製單舉發，嗣原處分機關即交通部公路總局嘉義區監理所麻
    豆監理站，以異議人之違規事實明確，乃依道路交通管理處
    罰條例（下稱處罰條例）第56條第1項第1款之規定，裁處異
    議人新台幣（下同）900元等語。
二、本件聲明異議意旨略以：
  (一)異議人兒子王允聖於95年5月6日晚上約8點要駕駛車牌TJ-07
    05號自小客車時，發現該車不在原本停放之位置，因此打11
    0報案，經高雄市三民區覺民派出所員警查詢，發現該車在
    憲政拖吊場。嗣王允聖至拖吊場繳費，取車時始發現汽車門
    鎖以及車內方向盤下方鑰匙孔遭受破壞，疑似小偷侵入，遂
    向覺民派出所報案。
  (二)且王允聖向拖吊場查詢發現該車遭到拖吊的地點與其原本所
    停放的位置不同，且該車內外鎖孔皆有遭到破壞的痕跡，車
    內亦變的髒亂不堪，故可推斷有不明人士侵入且移動車輛，
    最後將汽車棄置於紅線區導致汽車遭到拖吊。異議人兒子王
    允聖並未將該車停放於紅線區，並非行為人，不應受罰，因
    此提出申訴，望請詳察。
三、本院審酌：
  (一)異議人甲○○所有車牌號碼TJ-0705號自用小客車，於95 年
    4月28日上午12時30分許，經人駕駛停放於高雄市○○○路
    劃有紅色禁止臨時停車標線處。經高雄市政府警察局交通大
    隊員警予以製單舉發，嗣原處分機關即交通部公路總局嘉義
    區監理所麻豆監理站，以異議人之違規事實明確，乃依處罰
    條例第56條第1項第1款之規定，裁處異議人900元之事實，
    有：
    原處分機關麻監裁罰字第裁75-B00000000號裁決書。
    高雄市交通大隊代收交通違規罰鍰收據。
    高雄市政府妨害交通車輛拖運費收據。
    高雄市政府妨害交通車輛保管費收據。
    高雄市政府交通局妨害交通車輛保管通知單。
    高雄市政府警察局高市警刑字第B00000000號舉發違反道
      路交通管理事件通知單。
    等件為證，且為異議人所不否認，此部分事實當可認定。
  (二)異議人主張系車輛遺失乙節，有異議人提出之高雄市政府警
    察局三民二分局受理刑事案件報案三聯單乙紙 (報案時間為
    95年5月8日、自陳發現遺失之時間為95年5月6日)。及本院
    依職權調閱之高雄市政府警察局三民第二分局95年8月16 日
    ，高市警三二分偵字第0950022224號函暨所附王允聖警詢筆
    錄、現場勘察採證同意書等件為證。雖本件異議人報案之時
    間在系爭車輛經警拖吊之後，而非拖吊之前，然系爭車輛遭
    拖吊時車門並未上鎖，此有高雄市政府交通局妨害交通車輛
    保管通知單上備考欄內記載：「車門未上鎖」等語及證人即
    執行拖吊之警員卓育享於本院95年11月1日調查中證稱：「
    『車門未上鎖』等語是我寫的，我拖吊作業完成後發現車門
    未上鎖，因為該車開門的鈕是翹起來的，所以判斷門未上鎖
    ，乘客座的門則是鎖住的」等語可證。而系爭車輛於違規時
    並無證據顯示係異議人拋棄不要之車輛，衡情一般人均應會
    於停車時將車門鎖住。如駕駛座車門未鎖，確實有如異議人
    所述有遭竊之可能。故異議人異議稱車輛係遭他人竊取後棄
    置違規地點等語，尚不無可能，本院自應對於異議人為有利
    之認定。
  (三)綜上所述，異議人所有自小客車，於上開時、地有遭竊並經
    不詳姓名之人駕駛而停放在禁止臨時停車處所之事實既可認
    定，足認異議人異議內容，為有理由，原處分自有違誤，而
    應另為主文第二項之諭知。
四、據上論斷，應依道路交通案件處理辦法第20條，裁定如主文
    。
中    華    民    國    95    年    11    月    24    日
                          交通法庭法  官  蔡直青
以上正本證明與原本無異。
如不服本裁定應於送達後5日內向本院提出抗告狀（應附繕本）
。
                                  書記官  劉鴻瑛
中    華    民    國    95    年    11    月    28    日


司法院資訊處製作；財團法人民間司法改革基金會備份。
